Inventaris van het archief van het Directoraat-Generaal Volksgezondheid van het ministerie van Welzijn, Volksgezondheid en Cultuur en haar taakvoorgangers, (1913) 1946-1982 (1989)
Nationaal Archief, Den Haag
- Directie Gezondheidszorg Beroepen en Opleidingen, 09.
  - Afdeling Medische en Verpleegkundige Beroepen en Opleidingen, 09.2.
    - Artsen, huisartsen en specialisten, 09.2.02.
      - Ingekomen en minuten van uitgaande stukken ten behoeve van de Adviescommissie Behoeftebepaling Artsen, 1982; 1969; 1 omslag
      - Het tot stand komen van Besluiten 4 en 5 van 1982, opgesteld door het Centraal College voor de erkenning en registratie van Medische Specialisten, betreffende het instellen van het specialisme klinische geriatrie en de opleidingseisen hiervoor, 1970; 1 omslag
      - Ingekomen en minuten van uitgaande stukken van de Strategiegroep Opleidingen Eerstelijnsgezondheidszorg over de academisering van de Eerstelijnsgezondheidszorg, 1982; 1971; 1 omslag
      - Agenda's en notulen van de vergaderingen van de Adviescommissie Behoeftebepaling Artsen, met bijlagen waaronder het instellen van de adviescommissie, 1982; 1972; 1 pak
    - Kraamverzorgsters, 09.2.03.
      - Ingekomen en minuten van uitgaande stukken inzake de herziening van de opleiding tot kraamverzorgster, 1943-1972; 1973; 1 pak
        5.002-0069-01 De minister waaronder volksgezondheid ressorteert
      - Ingekomen en minuten van uitgaande stukken betreffende het wettelijk beschermen van het diploma en het beroep van kraamverzorgster alsmede bezwaren tegen de verplichte aansluiting bij de Centra voor Kraamzorg, 1946-1954; 1974; 1 pak
        5.002-0068-01 De minister waaronder volksgezondheid ressorteert
      - Het opgaan van de Commissie inzake Kraamhulp in de Geneeskundige Hoofdinspectie en de opheffing van die Commissie, 1954-1956; 1975; 1 omslag
      - MB's over de periode 1956-1969 betreffende het vaststellen van de voorwaarden van de opleiding en het examen voor kraamverpleegsters, de wettelijke bescherming van het diploma, het verkorten van de opleidingsduur en het vaststellen van vacatiegelden, 1954-1969; 1976; 1 omslag
      - Het herzien van de A-opleiding verplegenden waaronder uitbreiding van de opleiding op het gebied van de kraamzorg, 1962-1966; 1977; 1 pak
      - Notulen van de vergaderingen van de Commissie Kernprogramma opleiding tot kraamverzorgster, met bijlagen waaronder het instellen van de Commissie, 1962-1969; 1978; 1 omslag
      - Kamervragen inzake lengte en gewicht van leerling-kraamverzorgsters, 1964; 1979; 1 omslag
      - Notulen van de vergaderingen van de Commissie Problemen rond de Kraamzorg, met bijlagen, 1971-1972; 1980; 1 omslag
      - MB's van 29 februari 1972 en 21 augustus 1973 tot het vaststellen van de examengelden voor het behalen van de aantekening kraamverpleging, 1971-1973; 1981; 1 omslag
      - Het in- en samenstellen en opheffen van de Commissie Opleiding Kraamverzorgsters, alsmede het door de Commissie opgestelde rapport, 1974-1978; 1982; 1 omslag
      - Agenda's en notulen van de vergaderingen van de Commissie Opleiding Kraamverzorgsters, met bijlagen, 1976-1978; 1983; 1 pak
      - Conceptrapport van de Commissie Opleiding Kraamverzorgsters, met bijlagen, 1977-1978; 1984; 1 omslag
      - Het in- en samenstellen van de Werkgroep Gedachtenontwikkeling Clustering Opleidingen Ziekenverzorgster en Kraamverzorgster, alsmede agenda's en notulen van besprekingen met vertegenwoordigers van de Nationale Kruisvereniging en de Geneeskundige Hoofdinspectie van de Volksgezondheid inzake de opleiding voor kraamverzorgsters, 1978-1980; 1985; 1 omslag
      - Notulen van de vergaderingen van de Overleggroep Kraamzorg, met bijlagen, 1980-1981; 1986; 1 pak
      - MB's van 14 juni 1982 tot het intrekken van het MB van 30 januari 1948 en de wijzigingen hierop inzake de voorwaarden voor opleiding en examen in de kraamverpleging, 1987; 2 stukken
      - Het voorbereiden van het ontwerp KB van 3 juli 1982 tot intrekking van onderdeel A inzake de aantekening kraamverpleging van het KB van 21 december 1928 (Stcrt. 253), 1988; 1 omslag
    - Operatie assistenten, 09.2.04.
      - Rapport van de Werkgroep Opleiding Operatie-assistenten uitgebracht door de Nationale Ziekenhuisraad, 1969; 1989; 1 deel
      - Het in- en samenstellen van de Commissie Opleiding Operatiekamerassistent, 1975-1978; 1990; 1 omslag
      - Rapport uitgebracht door de Commissie Opleiding Operatie-assistent, 1978; 1991; 1 omslag
    - Psychologen, 09.2.05.
      - Het voorbereiden van het ontwerp van de Psychologenwet betreffende beroep, opleiding, bevoegdheid en bescherming van de titel van psycholoog, 1951-1961; 1992; 1 pak
      - Notulen van de vergaderingen van de Commissie Psychologenwet, 1954-1959; 1993; 1 pak
      - Ingekomen en minuten van uitgaande stukken inzake het voorbereiden van een Psychologenwet, 1958-1959; 1994; 1 omslag
      - Ingekomen en minuten van uitgaande stukken inzake de erkenning van het aan de Internationale Faculteit te Haarlem behaalde doctoraal examen psychologie, 1967; 1995; 1 omslag
      - Agenda's en notulen van het vooroverleg van de Commissie Opleidingsbeleid RIAGG's, met bijlagen waaronder notulen van de vergadering van de Commissie Opleidingsbeleid RIAGG's, 1981-1982; 1996; 1 pak
      - Het instellen van de Commissie Opleidingsbeleid RIAGG's, met bijlagen, 1981-1982; 1997; 1 pak
    - Verloskundigen, 09.2.06.
      - Het tot stand komen van het KB van 18 juli 1951 (Stb. 307) tot wijziging van de examens voor vroedvrouwen, geregeld bij het KB van 12 februari 1879 (Stb. 36), in verband met de toelating van vroedvrouwen met een Indonesische bevoegdheid, 1946-1951; 1998; 1 pak
      - Het in- en samenstellen van de Commissie Verloskundige Voorziening, 1948-1965; 1999; 1 omslag
      - Agenda's en notulen van de vergaderingen van de Commissie Verloskundige Voorziening, met bijlagen, 1949-1968; 2000-2002; 2 pakken en 1 omslag
        - 1949-1950, januari-juni, 2000; 1 omslag
        - 1950, juli-december-1954, 2001
        - 1955-1968, 2002
      - Wetsontwerp van 1 juni 1951 (Stb. 201) inzake het wijzigen van de Wet van 1 juni 1865 betreffende het regelen van de bevoegdheden van verloskundigen, 1950-1951; 2003; 1 omslag
      - MB's van 12 en 18 juli 1951 betreffende het uitbreiden van de bevoegdheid van vroedvrouwen alsmede het MB van 10 mei 1955 inzake het vaststellen van formulieren ter verslaglegging van zwangerschap en bevalling, 1951, 1955; 2004; 1 omslag
      - Ingekomen en minuten van uitgaande stukken inzake de MB's van 12 en 18 juli 1951 betreffende het uitbreiden van de bevoegdheid van vroedvrouwen en het aanwijzen van instellingen waar aanvullende opleidingen gevolgd kunnen worden, 1951-1952, 1956; 2005; 1 omslag
      - Minuten van uitgaande stukken inzake het in de Staatscourant publiceren van de eindexamens voor vroedvrouwen, 1951-1960; 2006; 1 omslag
      - Rapport over de positie van de vroedvrouw in Nederland, uitgebracht door de Geneeskundig Hoofdinspecteur van de Volksgezondheid 1963, met voorstukken inzake de totstandkoming van het rapport, 1958-1964; 2007; 1 omslag
      - Agenda's en notulen van de vergaderingen van de Kleine Commissie, gevormd uit de Commissie Verloskundige Voorzieningen, met bijlagen, 1963-1965; 2008; 1 pak
      - Ingekomen en minuten van uitgaande stukken inzake de opleiding, het toekomstbeeld en de positie van de vroedvrouwen, 1964-1969; 2009; 1 omslag
      - Notulen van de vergaderingen van de Commissie Lesstof Vroedvrouwenopleiding, met bijlagen, 1966-1967; 2010; 1 omslag
      - Het tot stand komen van het KB van 19 september 1974 inzake het vaststellen van de voorwaarden om tot het examen van vroedvrouw te worden toegelaten, 1968-1970; 2011; 1 omslag
      - KB van 23 april 1970 (Stb. 358) en 20 april 1972 (Stb. 319) inzake het vaststellen van de examengelden, alsmede het KB van 19 september 1974 (Stb. 115) inzake het vaststellen van de voorwaarden om tot het examen van vroedvrouw te worden toegelaten, 1970-1974; 2012; 1 omslag
      - Agenda's en notulen van de vergaderingen van de Redactiecommissie, ingesteld voor het samenstellen van de concept-AMvB, inzake de reorganisatie van de opleiding tot Vroedvrouw (Redactiecommissie Opleiding Vroedvrouwen), met bijlagen, 1970-1974; 2013; 1 pak
      - Kamervragen inzake het zelfstandig uitoefenen van het beroep van vroedvrouw, het uitbreiden van de bevoegdheid en het opdoen van praktijkervaring door leerling vroedvrouwen, alsmede het regelen van een verblijfsvergunning voor een buitenlandse vroedvrouw in opleiding, 1970, 1975, 1978; 2014; 1 omslag
      - KB van 1 september 1978 inzake het wijzigen van de Wet van 1 juni 1865 met betrekking tot de bevoegdheid en de titel van verloskundige, 1972-1979; 2015; 1 pak
      - Het tot stand komen van het KB van 19 september 1974 (Stb. 115) inzake het vaststellen van de voorwaarden om tot het examen van vroedvrouw te worden toegelaten, 1973-1974; 2016; 1 omslag
      - Het tot stand komen van het MB van 5 december 1974 inzake het vaststellen van de eisen voor de opleiding en examens voor vroedvrouwen, 1973-1975; 2017; 1 omslag
      - MB van 5 december 1974 inzake het reglement voor het examen als vroedvrouw, met bijlagen betreffende de totstandkoming van het Besluit, alsmede het MB van 25 januari 1979 ter vaststelling van het model diploma verloskundige, 1974-1975, 1979; 2018; 1 omslag
      - Aanbiedingsformulier, ontwerpbesluit en nota van toelichting ter wijziging van het KB van 19 september 1974 inzake het vaststellen van de voorwaarden om tot het examen van vroedvrouw te worden toegelaten, 1975-1976; 2019; 1 omslag
      - MB's van 8 juli 1976 en 27 maart 1979 inzake het vaststellen van formulieren ter verslaglegging van zwangerschap en bevalling, alsmede het KB van 23 april 1979 inzake het uitbreiden van de bevoegdheden van verloskundigen, 1975-1979; 2020; 1 omslag
        5.002-0030-01 De minister waaronder volksgezondheid ressorteert
      - MB van 4 april 1977 houdende instructie voor gecommitteerden bij examens, alsmede het MB van 25 januari 1979 tot vaststelling van het model diploma verloskundige, 1977-1979; 2021; 1 omslag
    - Verpleegkundigen, 09.2.07.
      - Het tot stand komen van het voorontwerp tot wijziging van het Verplegingsbesluit 1928, 1928-1956; 2022; 1 omslag
      - Het wijzigen van de Algemene Kinderbijslagwet zodat bepaalde groepen zoals verplegend personeel en gepensioneerden vrijgesteld worden van het betalen van premies, met het Ontwerp van Wet en de Memorie van Toelichting, met bijlagen, 1948-1966; 2023; 1 omslag
      - Het in- en samenstellen van de Commissie inzake persoonlijkheidsvorming in de opleiding van verplegenden, alsmede notulen van de commissie en subcommissies, met bijlagen, 1950-1953; 2024; 1 pak
      - Ingekomen en minuten van uitgaande stukken inzake het instellen en samenstellen van een Erecomité om te komen tot een Erefonds voor Oud-Verpleegsters, 1951-1972; 2025; 1 pak
      - Kamervragen inzake de opleiding van de verplegenden, de erkenning van het ziekenhuis te Emmeloord, het tekort aan ziekenhuisbedden en verplegenden te Amsterdam en de telefoonaansluiting van een verpleegster aldaar, 1952-1969; 2026; 1 omslag
      - Het instellen van een Voorlopige Verplegingsraad naar aanleiding van het Interim-rapport van de Commissie Verplegingsaangelegenheden, alsmede het opheffen daarvan in 1970, 1952-1970; 2027; 1 omslag
      - Agenda's en notulen van de vergaderingen van de Studie-Commissie Verplegingsraad, met bijlagen, 1953-1954; 2028; 1 omslag
      - Notulen van de vergaderingen van de Commissie Verplegingsaangelegenheden, met bijlagen, 1953-1955; 2029; 1 omslag
      - Agenda's en notulen van de vergaderingen van de Voorlopige Verplegingsraad (tot 1955 de Commissie Verplegingsvraagstukken) ingesteld per 2 maart 1953, 1953-1965; 2030-2034; 4 omslagen en 1 pak
        - 1953,1956-1958, 2030; 1 pak
        - 1959-1965, 2031
        - Bijlagen 1953-1955, 2032
        - Bijlagen 1955-1957, 2033
        - Bijlagen 1956-1958, 2034
      - Het instellen van het ‘Florence Nightingale Herdenkingscomité, ter herdenking van haar oppertoezicht over de verpleegsters op de Krim (1854) en haar 150e geboortedag’ in 1970, 1954-1969; 2035; 1 omslag
      - Notulen van de vergaderingen van de Interdepartementale Werkgroep inzake de opleiding van verplegenden, met bijlagen waaronder het in- en samenstellen van de Werkgroep, 1955-1958; 2036; 1 pak
      - Stukken betreffende het instellen van een Centraal Orgaan ten behoeve van de sociale positie en de pensioenregeling van verplegenden, 1960; 2037; 1 omslag
      - Stukken betreffende het samenstellen van de Werkgroep Hogere Beroepsopleiding Verplegenden, alsmede notulen betreffende het vaststellen van de werkzaamheden, 1964-1967; 2038; 1 omslag
      - Het voorbereiden van wijzigingen op de beschikking van 2/6 december 1929 tot wettelijke bescherming van het diploma voor ziekenverpleging, 1964-1970; 2039; 1 omslag
        5.002-0083-01 De minister waaronder volksgezondheid ressorteert
      - Het samenstellen van Werkcommissies als onderdeel van de Werkgroep Hogere Beroepsopleiding Verplegenden, alsmede agenda's en notulen van de vergaderingen van de commissies, met bijlagen, 1966-1968; 2040-2042; 3 pakken
        Geordend op onderwerp
        - Werkcommissie I (Verpleging) 1966-1968, 2040
        - Werkcommissie II (Opleiding) 1966-1968, 2041
        - Werkcommissie III (Inventarisatie van in hoofdzaak verplegingsfuncties) 1966-1968, 2042
      - Agenda's en notulen van de vergaderingen van de Werkgroep Hogere Beroepsopleiding Verplegenden, met bijlagen, 1966-1971; 2043-2044; 1 omslag en 1 pak
        - Met voortgangsrapportages van de werkgroepen 1966-1968, 2043
        - 1966-1971, 2044; 1 pak
      - Eindrapport van de Commissie Hogere Beroepsopleiding Verplegenden (HBO-V) en de rapportages "Nieuwe ingang tot de opleiding voor de verpleging" en "Verpleegkundige functies waarvoor een HBO wenselijk zou kunnen zijn" van de werkgroepen II en III van de commissie, 1968-1969; 2045; 1 omslag
      - Rapportages van de Werkcommissies van de Werkgroep Hogere Beroepsopleiding Verplegenden in de Gezondheidszorg, alsmede het Eindrapport van de Commissie HBO, 1968-1970; 2046; 1 pak
      - Het tot stand komen van het MB van 25 augustus 1971 inzake het instellen van de Commissie Voorwaarden Samenwerking in Schoolverband Verpleegkundige en Verzorgende Opleidingen, het benoemen van de leden en het toekennen van vacatiegelden, 1970-1972; 2047; 1 omslag
      - Het bij KB van 20 oktober 1970 in- en samenstellen van de Begeleidingscommissie Experimenten Opleiding Verpleegkunde, 1970-1974; 2048; 1 omslag
      - Agenda's en notulen van de vergaderingen van de Begeleidingscommissie Experimenten Opleidingen Verpleegkunde en Ziekenverzorging, met bijlagen, 1970-1975; 2049-2054; 5 pakken en 1 omslag
        - 1970-1971, 2049
        - 1972, 2050
        - 1973, 2051
        - 1974, januari-juni, 2052
        - 1974, juli-november, 2053
        - 1975, juni-december, 2054; 1 omslag
      - Het in- en samenstellen, alsmede het opheffen van de Begeleidingscommissie Experimenten Opleidingen Verpleegkunde en Ziekenverzorging (MBO-V), 1970-1976; 2055; 1 omslag
      - MB's van 3 september 1971, 29 februari 1972 en 21 augustus 1973 tot het wijzigen van het MB van 8 mei 1959 inzake de opleiding en het examen voor kinderverpleegkundige, 1970-1977; 2056; 1 omslag
      - Rapport uitgebracht aan de minister door de Commissie Scholen voor Verpleegkundigen en Verzorgenden, alsmede ingekomen verzoeken tot toezending van dit rapport, 1973-1978; 2057; 1 pak
      - Ingekomen en minuten van uitgaande stukken inzake het toewijzen van stageplaatsen voor leerlingen van de hogere beroepsopleiding voor verpleegkundigen, 1973-1979; 2058; 1 omslag
      - Ingekomen en uitgaande stukken betreffende het onderzoek van de Technische Hogeschool Twente ten behoeve van een systematische leerplanontwikkeling voor de Middelbare Beroepsopleiding voor Verpleegkundigen, 1973-1980; 2059; 1 pak
      - Het tot stand komen van de Wet tot bescherming van de titel van Verpleegkundige, waarbij de gelijknamige wet van 2 mei 1921 (Stb. 702) wordt ingetrokken, 1974-1976; 2060; 1 pak
      - Grondgedachten over het begin van de in-service opleidingen tot verpleegkundige (introductieperiode), rapport, uitgebracht door de Vaste Commissie Verpleging van de CRV alsmede leerstofomschrijvingen voor de opleidingen tot verpleegkundige en ziekenverzorgende, 1975-1976; 2061; 1 pak
      - Het tot stand komen van het ontwerp van Wet tot wijziging van de Wet van 2 mei 1921 (Stb. 702) tot wettelijke bescherming van het diploma voor ziekenverpleging, 1975-1977; 2062; 1 omslag
      - Het instellen van de Begeleidingscommissie Cursussen Praktijkleiding Verplegenden en Verzorgenden, het benoemen van de commissieleden en het vaststellen van de vacatiegelden, 1975-1981; 2063; 1 omslag
      - "De verpleegkundige belast met obstetrische en gynaecologische verpleging", 3e deelrapport bij het Basisrapport betreffende specialisaties in de verpleegkunde, uitgebracht door de CRV en het naar aanleiding van dit rapport in- en samenstellen van de Commissie Obstetrische en Gynaecologische verpleegkunde, alsmede het opheffen van deze commissie, 1976-1982; 2064; 1 pak
      - Agenda's en notulen van de Commissie (Opleiding) Obstetrische en Gynaecologische Verpleegkunde, met bijlagen, 1977-1979; 2065; 1 pak
      - Het in- en samenstellen van de Commissie Verantwoordelijkheid Verpleegkundigen, alsmede het opheffen van deze commissie, 1977-1979, 1986; 2066; 1 omslag
      - Notulen van de Werkgroepen 1, 2 en 3 van de Evaluatiecommissie Middelbare Beroepsopleiding Verplegenden (MBO-V), met bijlagen, 1978; 2067; 1 omslag
      - Het tot stand komen van het KB van 20 oktober 1978 houdende het besluit tot inschrijving van verpleegkundigen in een register volgens artikel 7 van de Wet van 2 mei 1921, met bijlagen, 2068; 1 omslag
      - Agenda's en notulen van de vergaderingen van de Commissie Opleiding Ziekenhuishygiënist(e), met bijlagen, 1979; 2069; 1 pak
      - Discussienota "Profiel van de beginnend beroepsbeoefenaar, die de MBO-V opleiding heeft gevolgd en profiel van de beginnend beroepsbeoefenaar, die de HBO-V opleiding heeft gevolgd", opgesteld door de Ambtelijke Commissie MBO-V/HBO-V, alsmede ingekomen reacties op de discussienota, 1979-1981; 2070; 1 omslag
      - Ingekomen en minuten van uitgaande stukken ten behoeve van de vergaderingen van de Commissie Verantwoordelijkheid Verpleegkundigen in Algemene Ziekenhuizen, 1979,1981-1982; 2071-2073; 2 omslagen en 1 pak
        - 1979, 2071; 1 pak
        - 1981, januari-juni, 2072
        - 1981, juli-december-1982, 2073
      - Voortgangsrapportage van de Evaluatiecommissie Middelbare Beroepsopleiding Verplegenden (MBO-V), met concept, 1980; 2074; 1 omslag
      - Agenda's en notulen van de vergaderingen van de Evaluatiecommissie Middelbare Beroepsopleiding Verplegenden (MBO-V), met bijlagen, 1980-1981; 2075-2077; 2 pakken en 1 omslag
        - 1980, januari-augustus, 2075
        - 1980, september-december, 2076
        - 1981, 2077; 1 omslag
      - Eindrapport van de Prinses Margrietschool te Rotterdam en het Nederlands Pedagogisch Instituut te Zeist over het onderzoek ter verbetering van het opleidingsrendement van de in-service opleiding leerling-verpleegkundigen, 1980-1981; 2078-2079; 2 omslagen
        - Rapport met toezeggingen inzake de financiering naar aanleiding daarvan 1980-1981, 2078
        - Hoofdstuk 5 tot en met 7 van het rapport 1980-1981, 2079
      - Agenda's en notulen van de vergaderingen van de Commissie Verantwoordelijkheid Verpleegkundigen in Algemene Ziekenhuizen, 1980-1982; 2080-2081; 1 omslag en 1 pak
        - 1980, 2080
        - 1981-1982, 2081; 1 pak
      - Agenda's en notulen van de vergaderingen van de Begeleidingscommissie Praktijkleiding Verpleegkundigen en Ziekenverzorgenden, met bijlagen, 1980-1982; 2082; 1 omslag
      - Agenda's en notulen van de vergaderingen van de Commissie MBO-V/HBO-V, met bijlagen, 1980-1982; 2083; 1 omslag
      - Het in- en samenstellen van de Begeleidingscommissie Middelbare Beroepsopleiding Verplegenden (MBO-V), 1980-1982; 2084; 1 omslag
      - Agenda's en notulen van de vergaderingen van de Begeleidingscommissie Middelbare Beroepsopleiding Verplegenden (MBO-V), met bijlagen, 1980, 1982; 2085-2086; 1 pak en 1 omslag
        - 1980, 2085; 1 pak
        - 1982, 2086
      - Agenda's en notulen van de vergaderingen van de Werkgroepen van de Begeleidingscommissie Middelbare Beroepsopleiding Verplegenden (MBO-V), met bijlagen, 1980-1982; 2087-2091; 4 pakken en 1 omslag
        - Werkgroep A 1980-1982, 2087
        - Werkgroep B 1980-1982, 2088
        - Werkgroep C 1980-1981, 2089
        - Werkgroep D 1980-1982, 2090
        - Ad Hoc Werkgroep Gezondheidszorg 1981, 2091; 1 omslag
      - Agenda's en notulen van de vergaderingen van de Projectgroep Middelbare Beroepsopleiding Verplegenden (MBO-V), met bijlagen, 1980-1982; 2092; 1 pak
      - Voortgangsrapportage van de Evaluatiecommissie Hogere Beroepsopleiding voor Verpleegkundigen (HBO-V), met verzendlijst, 1981; 2093; 1 omslag
      - Eindrapport van de Evaluatiecommissie Middelbare Beroepsopleiding Verplegenden (MBO-V), 1981; 2094-2096; 3 omslagen
        - Concept 1981, 2094
        - Concept, met een onderzoek van de TH Eindhoven 1981, 2095
        - Definitieve versie, met een inleiding door de staatssecretaris 1981, 2096
      - Agenda's en notulen van de vergaderingen van de Commissie Opleiding Intensieve Verpleging, met bijlagen, 1981-1982; 2097; 1 pak
      - Stukken betreffende het benoemen en ontslaan van leden van de Commissie Opleiding Ziekenhuishygiënsten, alsmede het opheffen van deze commissie, 1981-1982; 2098; 2 stukken
      - MB van 12 mei 1982 tot het vaststellen van het model van het diploma ziekenverzorging en van het daarbij behorende onderscheidingsteken, 2099; 3 stukken
      - "Basisrapport 1982" betreffende het instellen van verpleegkundige specialismen en het vaststellen van regelingen aangaande deze specialismen, uitgebracht door de CRV, 2100; 1 deel
      - Eerste interim-rapport van de Commissie Verantwoordelijkheid Verpleegkundigen, met begeleidende nota, en voorwoord van de minister, 1982; 2101; 1 omslag
      - Ambulancepersoneel, 09.2.07.1.
        - Het in- en samenstellen van de Commissie Bijscholing Ambulancepersoneel, 1976-1981; 2102; 1 omslag
        - Rapporten van de Commissie Bijscholing en Opleiding Ambulancepersoneel, 1979; 2103; 1 pak
        - Agenda's en notulen van de vergaderingen van de Projectgroep Opleiding Ambulancepersoneel, met bijlagen, 1981-1982; 2104; 1 omslag
        - Leerstofomschrijvingen ten behoeve van de besprekingen van de Directie Gezondheidszorg Beroepen en Opleidingen over de opleiding van ambulancepersoneel, 1982; 2105; 1 omslag
      - Verpleegkundigen A (somatische ziekten), 09.2.07.2.
        - Ingekomen en minuten van uitgaande stukken inzake het verzoek om de wettelijke bescherming van het diploma A voor verpleegkundigen, met model diploma A, 1951, 1966; 2106; 1 omslag
          5.002-0071-01 De minister waaronder volksgezondheid ressorteert
        - Het voorbereiden van de beschikking tot herziening van de A opleiding verplegenden, 1964-1966; 2107; 1 omslag
        - Agenda's en notulen van de vergaderingen van de Commissie Herziening A Opleiding, met bijlagen, 1964-1969; 2108; 1 pak
        - MB van 30 mei 1967 inzake het vaststellen van de instructie voor de gecommitteerden bij de examens ter verkrijging van het diploma A verpleegkundige betreffende het regelen van de opleiding verplegenden diploma A, 2109; 3 stukken
        - Het vaststellen van een model onderscheidingsteken voor diploma A voor verplegenden bij MB van 19 september 1967, 2110; 1 omslag